【裁判字號】    97,訴,2188
【裁判日期】    980212
【裁判案由】    毒品危害防制條例
【裁判全文】
臺灣板橋地方法院刑事判決              97年度訴字第2188號
公  訴  人  臺灣板橋地方法院檢察署檢察官
被      告  甲○○
上列被告因違反毒品危害防制條例案件，經檢察官提起公訴（九
十七年度毒偵字第三三七六號），於被告為有罪之陳述後，本院
合議庭裁定由受命法官獨任依簡式審判程序審理，茲判決如下：
    主  文
甲○○施用第一級毒品，累犯，處有期徒刑壹年。
扣案如附表編號一所示海洛因殘渣沒收銷燬之；盛裝上開海洛因
殘渣之外袋貳個與如附表編號二、三、四所示之物均沒收之。
一、犯罪事實：
  (一)甲○○前因施用毒品違反毒品危害防制條例案件，經檢察官
    送勒戒處所觀察、勒戒後，因認無繼續施用毒品之傾向，而
    於民國九十二年三月二十九日執行完畢而釋放，並經臺灣板
    橋地方法院檢察署檢察官以八十八年度毒偵字第三二四五號
    為不起訴確定。復同因施用毒品違反毒品危害防制條例案件
    ，經檢察官送勒戒處所觀察、勒戒後，因認有繼續施用毒品
    傾向而由檢察官送戒治處所強制戒治並聲請簡易判決處刑；
    強制戒治部分於九十二年三月二十九日因執行完畢而釋放，
    聲請簡易判決處刑部分則由臺灣臺北地方法院以九十一年度
    簡字第一六七六號判處有期徒刑六月確定，於九十二年九月
    二十八日執行完畢。又同因施用毒品違反毒品危害防制條例
    案件，經臺灣臺北地方法院以八十九年度簡字第六○三號判
    處有期徒刑四月確定；另因妨害自由案件，經臺灣高等法院
    以九十四年度上更一字第七四六號判處有期徒刑一年六月確
    定；以上宣示之二有期徒刑，嗣經減刑並定應執行刑為有期
    徒刑十月。再因竊盜案件，經本院以九十四年度易字第一五
    ○六號判處有期徒刑七月確定；另因施用毒品違反毒品危害
    防制條例案件，經本院以九十五年度訴字第六○六號判處有
    期徒刑一年確定；以上宣示之二有期徒刑嗣經減刑並定應執
    行刑為有期徒刑八月十五日，並與前揭所定應執行刑為有期
    徒刑十月之罪刑接續執行，甫於九十六年十二月二十六日執
    行完畢。
  (二)甲○○基於施用第一級毒品與第二級毒品之犯意，於九十七
    年三月二十七日二十時許，在其當時位於臺北縣中和市○○
    路九一一八○號五樓之五Ａ室之居處內，將第一級毒品海洛
    因與第二級毒品甲基安非他命混合後，燒烤成煙吸食其煙氣
    而施用之。嗣於同日二十時四十分許，為警在上址查獲，並
    扣得如附表所示之物。
  (三)案經臺北縣政府警察局海山分局移送臺灣板橋地方法院檢察
    署檢察官偵查起訴。
二、證據：
  (一)被告甲○○於警詢、偵查及本院審理中之自白。
  (二)卷附臺灣檢驗科技股份有限公司出具之濫用藥物檢驗報告及
    其姓名代碼對照表各乙份
  (三)扣案如附表所示之物及卷附查獲時拍攝之現場八幀。
  (四)臺灣高等法院前案紀錄表乙份。
三、論罪科刑之法律適用：
  (一)按海洛因、甲基安非他命分別為毒品危害防制條例第二條第
    二項第一款、第二款所定之第一級毒品及第二級毒品，核被
    告所為，係犯同條例第十條第一項之施用第一級毒品罪，及
    同條例第十條第二項之施用第二級毒品罪。其施用前後持有
    海洛因、甲基安非他命之低度行為均為施用之高度行為所吸
    收，不另論罪。被告以同一施用行為同時觸犯上開二罪名，
    為想像競合犯，應依刑法第五十五條之規定，從其中法定刑
    較重之施用第一級毒品罪處斷。又被告有事實欄所載犯罪科
    刑執行紀錄，有臺灣高等法院被告前案紀錄表附卷足參，其
    於有期徒刑執行完畢後五年以內以故意再犯本件最重本刑為
    有期徒刑以上之罪，為累犯，應依刑法第四十七條第一項之
    規定加重其刑。
  (二)爰審酌被告有前述犯罪及施用毒品遭查獲之紀錄，有臺灣高
    等法院被告前案紀錄表附卷足據，素行不佳，且前已因觀察
    勒戒執行完畢而經不起訴處分，業受毒品危害防制條例對施
    用毒品人之寬典，竟仍一再吸食，且施用兩種毒品，顯見並
    無悔意，惡性非淺，而其施用毒品實為戕害自身健康之犯罪
    ，於他人固無明顯重大危害，然對社會善良風氣已足生不良
    影響，並斟酌其施用之次數，及其於偵審中俱能坦認犯行，
    犯罪後之態度尚稱良好等一切情狀，量處如主文所示之刑，
    以資儆懲。
  (三)警於查獲時扣得如附表編號一所示之海洛因殘渣，係查獲之
    第一級毒品，應依毒品危害防制條例毒品危害防制條例第十
    八條第一項前段之規定，併為沒收銷燬之諭知。又盛裝上開
    海洛因殘渣之外袋二個，則為被告所有供其施用第一級毒品
    用餘之物，亦經被告陳明在卷，應併依刑法第三十八條第一
    項第二款之規定為沒收之諭知。另扣案如附表編號二、三、
    四所示之物，係被告所有供其施用毒品犯罪所用之物，亦經
    被告自陳甚明，應同依刑法第三十八條第一項第二款之規定
    併為沒收之宣告。
據上論斷，應依刑事訴訟法第二百七十三條之一第一項、第三百
十條之二、第四百五十四條第一項、第二百九十九條第一項前段
、毒品危害防制條例第十條第一項、第二項、第二十三條第二項
、第十八條第一項前段，刑法第十一條前段、第五十五條、第四
十七條第一項、第三十八條第一項第二款，判決如主文。
本案經檢察官陳伯均到庭執行職務。
中    華    民    國    98    年    2     月    12    日
                    刑事第九庭  法  官  楊博欽
以上正本證明與原本無異
如不服本判決應於送達後十日內向本院提出上訴狀
                                書記官  呂妍旻
中    華    民    國    98    年    2     月    12    日
附錄本案論罪科刑法條全文：
毒品危害防制條例第十條
  施用第一級毒品者，處六月以上五年以下有期徒刑。
  施用第二級毒品者，處三年以下有期徒刑。
附表：
┌──┬───────────────────────┐
│編號│扣案物名稱及數量                              │
├──┼───────────────────────┤
│ 一 │海洛因殘渣二包（所含海洛因殘渣量微無法秤重）  │
├──┼───────────────────────┤
│ 二 │海洛因提撥器乙支                              │
├──┼───────────────────────┤
│ 三 │安非他命吸食器乙組                            │
├──┼───────────────────────┤
│ 四 │安非他命吸食器玻璃球乙組                      │
└──┴───────────────────────┘


司法院資訊處製作；財團法人民間司法改革基金會備份。
